# 请教陈版、各位大侠：收构一条生产线，是否构成业务合并

提问人：zxxiao2007 时间：2019-11-25 06:30:27
A 企业购买 B 企业的一条生产线包括设备、厂房和土地。是否就可以判断已构成业务合并？

回答人：chenyiwei
该生产线连同相关资产应具备 “业务三要素”，即投入、加工处理过程和产出能力，故属于业务合并。

提问人：zxxiao2007 时间：2019-11-26 06:30:27
谢谢陈版。再请教一个控制问题：A 企业对B企业持股 40%，是 B企业的第一大股东。法定代表人、董事长均是由 A公司委派。如何认定 A不控制B？或者此类情况是不是必需提出不具有控制人的有力证据？

回答人：chenyiwei
信息太少，无法判断，第一大股东不一定有控制，要看其他股东的持股是否很分散、其他股东是否均为财务投资者等。这种情况如果 B是上市公司，则A 控制B 的可能性还是很大的，但如果非上市公司就难说了。